Minutes et répertoires du notaire Pierre GAUDION, 8 mai 1656 - 16 juillet 1685 (étude XIX)
Archives nationales
Minutes et répertoires du notaire Pierre GAUDION (étude XIX)
8 mai 1656 - 16 juillet 1685
MC/ET/XIX/465 - MC/ET/XIX/530
Etude XIX; Gaudion, Pierre
Archives nationales de France
Minutes et répertoires: la loi 2008-696 du 15 juillet 2008 relative aux archives a fixé à 75 ans à compter de la date de l'acte, ou à 25 ans à compter de la date du décès de l'intéressé si ce délai est plus bref, le délai de communication des minutes et répertoires des notaires; ce délai est porté à 100 ans à compter de la date de l'acte si le document se rapporte à un mineur (code du Patrimoine, articles L213-2, 4e d et 5e).
Autres documents de l'étude (dossiers de clients, comptabilité...): s'agissant d'archives privées, ces documents sont communicables selon les modalités fixées par le déposant ou le donateur.
Certains documents ne sont pas accessibles en raison de leur mauvais état de conservation.
Versement
Attention: ce notaire n'a pas laissé de répertoire pour son activité dans l'étude XIX
Accès aux instruments de recherche de tous les notaires de l’étude XIX
Archives de l'étude XIX
- Minutes de Pierre GAUDION, 1656 - 16 juillet 1685; MC/ET/XIX/465 - MC/ET/XIX/530
  - Minutes. 1656, 8 mai - juillet, 8 mai - juillet 1656; MC/ET/XIX/465
    Informations concernant le classement:
    Le niveau inférieur de description, quand il existe, correspond aux minutes d'actes. Toutes les minutes ne sont pas forcément décrites une à une. Les descriptions de ces minutes sont plus ou moins détaillées.
    - PORTAIL (François) Sieur DU FRESNEAU, Maître d'hôtel du Roi, demeurant rue des Blancs-Manteaux. § Etude XIX, plusieurs actes, 1652; MC/ET/XIX/465
      Origine de l'information:
      Fichier dit 'général' XVIIe-XVIIIe siècles, par le personnel du Minutier, 1954-1999 ( fichier papier entièrement dématérialisé; voir contexte dans le Plan d’orientation général - Notaires de Paris, guides thématiques du Minutier).
      Date de révision: 2011-2012
      Date de création de la notice: 2010
      Portail, François
    - LE CHESNET § Terrier du LE CHESNET, 21 mai 1656; MC/ET/XIX/465
    - TERRIER § Papier terrier du Chesnet, Leaubon et Gournay-sur-Marne, 21 mai 1656; MC/ET/XIX/465
    - GOURNAY- S/ MARNE § Terrier de GOURNAY-S/ MARNE, 21 mai 1656; MC/ET/XIX/465
    - SAINT-ANTOINE-DES-CHAMPS (abb.) § Bail par les religieuses de abb. SAINT-ANTOINE-DES-CHAMPS d'une place de terre sur la gde rue du lieu, 2 juillet 1656; MC/ET/XIX/465
      bail; Saint-Antoine-des-Champs, abb.
  - Minutes. 1656, août - décembre, août - décembre 1656; MC/ET/XIX/466
    - MENUISERIE § confection d'une boutique en chêne, 26 décembre 1656; MC/ET/XIX/466
      Artisans XVIIe, par M. Jurgens, M.A. Fleury, R. Gourmelon et le personnel du Minutier central, 1954-1996 (fichier papier entièrement dématérialisé; voir contexte dans le Plan d’orientation général - Notaires de Paris, guides thématiques du Minutier).
      marché; menuisier
  - Minutes. 1657, janvier - juin, janvier - juin 1657; MC/ET/XIX/467
  - Minutes. 1657, juillet - décembre, juillet - décembre 1657; MC/ET/XIX/468
    - ARCHITECTE LE BAS (François) § Obligation, 26 novembre 1657; MC/ET/XIX/468
      obligation; Le Bas, François
    - LE BAS (François) architecte des Bât/ts/ du Roi § Obligation par. .., 26 novembre 1657; MC/ET/XIX/468
    - SAINT-ANTOINE-DES-CHAMPS (abb.) § Quittance par les religieux de abb. SAINT-ANTOINE-DES-CHAMPS relative à la réception d'Elisabeth BOYER en lad. abbaye, 15 octobre 1667; MC/ET/XIX/468
      quittance; Saint-Antoine-des-Champs, abb.
  - Minutes. 1658, janvier - juin, janvier - juin 1658; MC/ET/XIX/469
  - Minutes. 1658, juillet - décembre, juillet - décembre 1658; MC/ET/XIX/470
    - Contrat de mariage entre Laurent Pesant, maître joueur d'instruments, rue de la Verrerie, fils de Nicolas, aussi maître joueur d'instruments à Beaumont-sur-Oise, et de Marie Lebas, et Marie Laurier, fille d'André, maître peintre, et de Suzanne Chenu. Parmi les témoins: Nicolas Foucquet, ministre d'Etat, surintendant des finances., 27 novembre 1658; MC/ET/XIX/470
      Musique XVIIe siècle [2407 actes], par Madeleine Jurgens et le personnel du Minutier, 1954-1996 ( fichier papier entièrement dématérialisé; voir contexte dans le Plan d’orientation général - Notaires de Paris, guides thématiques du Minutier).
      Date de révision: 2011
      Date de création de la notice: 2009
      contrat de mariage; Beaumont-sur-Oise (Val-d'Oise); Verrerie (rue de la); ministre; surintendant (Ancien Régime); intendant des finances (Ancien Régime); musicien; peintre
  - Minutes. 1659, janvier - juin, janvier - juin 1659; MC/ET/XIX/471
    - CLERMONT (Henry de) et Renée de MONET, son épouse., 11 janvier 1659; MC/ET/XIX/471
      Clermont, Henri de
    - MONTBAZON (duchesse de) § Acte entre Edme JACQUEMONT, suisse natif du canton de Fribourg, domestique de Madame la duchesse de MONTBAZON, et le domestique du duc de BOUILLO, 12 janvier 1659; MC/ET/XIX/471
      Montbazon, duchesse de
    - BONNET-le-CHASTEL (Prieuré Sainte-Claire de) § Mesire Guillaume VOILLE, prêtre, bachelier en théologie de la Faculté de Paris, prieur commandataire du Prieuré Sainte-Claire de BONNET-le-CHASTEL, 17 janvier 1659; MC/ET/XIX/471
      Saint-Bonnet-le-Château (Loire)
    - NOTRE-DAME-de-la-CONCEPTION (Religieuses de) Ordre de Saint-Dominique, rue Neuve Saint-Honoré. § Plusieurs actes aux Religieuses de NOTRE-DAME-de-la-CONCEPTION par François PORTAIL de FRESNEAU., 12 février 1659; MC/ET/XIX/471
      Notre-Dame-de-La-Conception, Religieuses de
    - PORTAIL (François) sieur de FRESNEAU § Plusieurs actes de François PORTAIL aux religieuses de N.D. de la Conception, ordre de Saint-Dominique, rue Neuve Saint-Honoré., 12 février 1659; MC/ET/XIX/471
    - CHAUMONT (Guy de, chevalier, seigneur et marquis de) et de VITRY, 28 mars 1659; MC/ET/XIX/471
      Chaumont, Guy de
    - SULLY (François-Maximilien de BETHUNE, duc de) Pair de France § VEnte entre Jean RUZE, abbé des abbayes de Trois-Fontaines, de Saint-Cernin de Toulouse, Armand de LA PORTE, Marie de FOURCY, veuve d'Antoine RUZE, à François-Maximilien de BETHUNE, duc de SULLY et Henry SPEMONT, marquis de ROSNY, baron de La Chapelle, seigneur de BRETEUIL, et Charlotte SEGUIER, son épouse., 14 mai 1659; MC/ET/XIX/471
      acte de vente; Sully, François-Maximilien De Béthune, Duc de
    - SEGUIER (Pierre) marquis de SAINT-BRISSON (2 actes), 21 mai 1659; MC/ET/XIX/471
      Seguier, Pierre
  - Minutes. 1659, juillet - décembre, juillet - décembre 1659; MC/ET/XIX/472
  - Minutes. 1660, janvier - juin, janvier - juin 1660; MC/ET/XIX/473
  - Minutes. 1660, juillet - décembre, juillet - décembre 1660; MC/ET/XIX/474
    - JOLTRAIN (Charles) sculpteur § marché de vidange pour..., 23 juillet 1660; MC/ET/XIX/474
      marché; Joltrain, Charles
    - SCULPTEUR JOLTRAIN (Charles) § marché de vidange, 23 juillet 1660; MC/ET/XIX/474
    - RELIGION PRÉTENDUE RÉFORMÉE (Ministre de la) LE JEUNE (Pierre) § Vente à Pierre LE JEUNE., 26 juillet 1660; MC/ET/XIX/474
      acte de vente; Le Jeune, Pierre
    - RELIGION PRÉTENDUE RÉFORMÉE (Ministre de la) PIATEL (Samuel) § Vente par Samuel PIATEL., 26 juillet 1660; MC/ET/XIX/474
      acte de vente; Piatel, Samuel
    - MONTEREAU-Fault-Yonne (l'église de) § Devis et Marché pour la confection d'un tombeau avec épitaphe en l'église de MONTEREAU-Fault-Yonne entre Toussaint CHENU, maître sculpteur et peintre et Gabriel GOURNEAU, légataire universel de son oncle Jacques BONNET, 9 septembre 1660; MC/ET/XIX/474
      devis; marché; Montereau-Fault-Yonne, l'Église de
    - SAINT-ETIENNE-DU-MONT église § Marché de sculpture pour une tombe en l'. .., 9 septembre 1660; MC/ET/XIX/474
      marché; Saint-Etienne-du-Mont (église)
    - SCULPTURE (ouvrages de) § Devis et Marché d'... en Toussaint CHENU, maître sculpteur et peintre et Gabriel GOURNEAU, pour la fourniture d'un tombeau avec épitaphe en l'église Saint-Etienne-du-Mont, et d'un autre tombeau semblable qui devra être posé en l'église de Montereau, les 2 ouvrages moyennant 400 ltz -, 9 septembre 1660; MC/ET/XIX/474
      devis; marché; sculpteur
    - SCULPTEUR CHENU (Toussaint) § Marché pour une tombe, 9 septembre 1660; MC/ET/XIX/474
      marché; Chenu, Toussaint
    - CHENU (Toussaint) maître sculpteur et peintre demeurant rue de la Tixeranderie § Devis et marché par. .. à Gabriel GOURNEAU, pour la fourniture de 2 tombeaux en marbre avec épitaphes, un pour Paris et le second pour l'église de Montereau - moyennant la somme de 400 ltz., 9 septembre 1660; MC/ET/XIX/474
      devis; marché; Chenu, Toussaint
    - FAUCOURT (François de) écuyer, sieur de La Chaussée, gentilhomme verrier, demeurant à La Chaussée. § Marché de verrerie avec Louis PERSON, marchand, moyennant 400 ltz., 1er octobre 1660; MC/ET/XIX/474
      marché; Faucourt, François de
    - VERRIER, marchand, PERSON (Louis), demeurant Vieille-rue-du-Temple § Marché de verrerie avec François de FAUCOURT, gentilhomme verrier., 1er octobre 1660; MC/ET/XIX/474
      marché; Person, Louis; Faucourt, François de
    - VERRIER gentilhomme, FAUCOURT (François de), écuyer, sieur de La Chaussée, y d/t/, logé à Paris, rue du Four à 'La Fontaine' § Marché de verrerie avec Louis PERSON, marchand., 1er octobre 1660; MC/ET/XIX/474
      marché; Faucourt, François de; Person, Louis
    - VERRERIE, Marché de § Entre François de FAUCOURT, gentilhomme verrier, et Louis PERSON, marchand verrier, pour la fourniture de 840 charges de verres de fougères, lurès par quinzaine en 2 charges de cheval, moyennant la somme 400 ltz pour la totalité du marché., 1er octobre 1660; MC/ET/XIX/474
      marché; Faucourt, François de; Person, Louis; maître verrier
    - BOULLOGNE (Louis) Peintre du Roi Professeur en l'Académie R/le/ § Titre nouvel, 15 octobre 1660; MC/ET/XIX/474
      titre nouvel; Boullogne, Louis
    - PEINTRE BOULLOGNE (Louis) § Titre nouvel, 15 octobre 1660; MC/ET/XIX/474
    - ACADEMIE R/LE/ (Professeur à l'...) BOULLOGNE (Louis) § Titre nouvel, 15 octobre 1660; MC/ET/XIX/474
    - BURON (M. de) § Marché et devis de l'épitaphe de M. de BURON, 10 décembre 1660; MC/ET/XIX/474
      devis; marché; Buron (M. de)
    - SCULPTURE (devis de) VION (Pierre) § Marché de. .. pour l'épitaphe de Jacques HUTEAU, seigneur de Bucon, près en la Ch. des Comptes de Bretagne moyennant VI/XX/25, 10 décembre 1660; MC/ET/XIX/474
      marché; Vion, Pierre
    - SCULPTURE (Marché de) § Marché et devis de l'épitaphe à faire pour M. de Buron par Pierre VION, sculpteur et peintre., 10 décembre 1660; MC/ET/XIX/474
    - PEINTRE (Sculpteur et) VION (Pierre) § Marché et devis pour une épitaphe, 10 décembre 1660; MC/ET/XIX/474
      devis; marché; Vion, Pierre; peintre
    - VION (Pierre) maître sculpteur et peintres § Marché de sculptures pour l'épitaphe de Monsieur de BURON Ja HUTEAU seigneur de Buron Pt en la chambre des comptes de Bretagne moy VI/XX/ Lts, 10 décembre 1660; MC/ET/XIX/474
  - Minutes. 1661, janvier - juin, janvier - juin 1661; MC/ET/XIX/475
    - BOULLOGNE (Louis) Peintre § Quittance, 30 avril 1661; MC/ET/XIX/475
      quittance; Boullogne, Louis
    - PEINTRE BOULLOGNE (Louis) § Quittance, 30 avril 1661; MC/ET/XIX/475
    - BOULOGNE (Louis) peintre ordinaire du roi § Quittance., MC/ET/XIX/475
      quittance; Boulogne, Louis
    - GAILLARD (Louis) Peintre § Vente par. .., 22 juin 1661; MC/ET/XIX/475
      acte de vente; Gaillard, Louis
    - PEINTRE GAILLARD (Louis) § Vente, 22 juin 1661; MC/ET/XIX/475
  - Minutes. 1661, juillet - décembre, juillet - décembre 1661; MC/ET/XIX/476
    - Association entre Daniel MALLET et Israël BEDET dit FAVORY, voltigeur et danseur sur cordes, pour exercer ensemble leurs jeux. Daniel MALLET, opérateur du Roi., 20 décembre 1661; MC/ET/XIX/476
      Date de création de la notice: 2004
      acte de société; Mallet, Daniel; Bedet dit Favory, Israël
  - Minutes. 1662, janvier - juin, janvier - juin 1662; MC/ET/XIX/477
    - BOULLONGNE (Louis) peintre du roi et professeur en son Académie royale § Plusieurs actes concernant. .., 4 mars 1662 - 7 mars 1662; MC/ET/XIX/477
      Boullongne, Louis
    - Peintre BOULLONGNE (Louis) Peintre du Roi et Professeur en son académie royale § Plusieurs actes le concernant. .., 4 mars 1662 - 7 mars 1662; MC/ET/XIX/477
    - BASSONEL-EN-BRIE § Mémoire des ornements d'église donnés à l'église Sainte-Croix de BASSONEL-EN-BRIE, 3 avril 1662; MC/ET/XIX/477
    - Echange aux termes duquel Armand-Jean Le Bouthillier de Rancé, demeurant en la maison de l'institution de l'Oratoire au faubourg Saint-Michel, et Henry Le Bouthillier de Rancé, seigneur de Larçay, demeurant rue de Richelieu, cèdent à Jean Ruzé d'Effiat, conseiller du Roi, abbé des Trois-Fontaines et Saint-Séverin de Toulouse, demeurant rue du Petit-Musc, et à Armand-Charles Mazarin, duc de Mayenne, seigneur de La Meilleraye, gouverneur de la Haute-et Basse Alsace, grand maître de l'Artillerie de France, la seigneurie de Veretz, près de Tours, et le tiers de la seigneurie de Larçay, en échange de 6 800 livres de rente en quatre parties., 19 mai 1662; MC/ET/XIX/477
      Documents du Minutier central concernant l'histoire littéraire (1650-1700) [2295 actes], par Madeleine Jurgens et Marie-Antoinette Fleury, Paris, Presses universitaires de France, 1960, p. 251 (instrument de recherche imprimé dématérialisé dont la version intégrale est accessible en ligne par la rubrique 'Autres instruments de recherche', voir contexte dans le Plan d’orientation général - Notaires de Paris, guides thématiques du Minutier).
      Date de révision: 2009-2011
      Documents du Minutier central concernant l'histoire littéraire (1650-1700), par Madeleine Jurgens et Marie-Antoinette Fleury. Presses universitaires de France, 1960, XXIII-511 p.
      échange; Saint-Michel (faubourg); Richelieu (rue de); Trois-Fontaines-l'Abbaye (Marne); Trois-Fontaines (Marne, abbaye de); Toulouse (Haute-Garonne); Petit-Musc (rue du); Larçay (Indre-et-Loire); Rancé, Armand Jean de (1626-1700); Le Bouthillier de Rancé, Henri; Ruzé d'Effiat, Jean (1622-1698); Mazarin, Armand Charles de La Porte (1632-1713, duc de); abbé; gouverneur; grand maître de l'artillerie (Ancien Régime)
    - Certificat par Fiacre Preponnier, faiseur d'instruments, rue Saint-Antoine, et Claude Messager, bonnetier, concernant les héritiers d'Hélène Carmoy., 20 mai 1662; MC/ET/XIX/477
      certificat; Saint-Antoine (rue); fabricant d'accessoires vestimentaires; facteur d'instruments de musique
  - Minutes. 1662, juillet - décembre, juillet - décembre 1662; MC/ET/XIX/478
    - Rétrocession par Jean Chapelain, conseiller du Roi, prieur de Saint-Hilaire d'Yerres, demeurant rue Salle-au-Comte, à Henry-François de La Rivière, demeurant rue de Seine, de la somme de 2 770 livres cédée au sieur Chapelain par Madeleine de France, veuve de François de La Rivière, mère du dit Henry-François., 12 août 1662; MC/ET/XIX/478
      Documents du Minutier central concernant l'histoire littéraire (1650-1700) [2295 actes], par Madeleine Jurgens et Marie-Antoinette Fleury, Paris, Presses universitaires de France, 1960, p. 69 (instrument de recherche imprimé dématérialisé dont la version intégrale est accessible en ligne par la rubrique 'Autres instruments de recherche', voir contexte dans le Plan d’orientation général - Notaires de Paris, guides thématiques du Minutier).
      cession; Yerres (Essonne); Salle-au-Comte (rue); Seine (rue de); Chapelain, Jean; La Rivière, Henri François de; La Rivière, François de; France, Madeleine de; abbé
  - Minutes. 1663, janvier - juin, janvier - juin 1663; MC/ET/XIX/479
    - MAÇONNERIE § marché de. .. par des maçons limousins, 15 avril 1663; MC/ET/XIX/479
      marché; maçon
  - Minutes. 1663, juillet - décembre, juillet - décembre 1663; MC/ET/XIX/480
    - ABBAYE Saint-ANTOINE § Bail d'un moulin à vent sur une tour de pierre dépendant de la ferme du Petit Saint-Antoine, au dessus de Montreuil, 9 août 1663; MC/ET/XIX/480
      bail
    - Association pour le secret de la conversion du fer en Acier, 30 août 1663; MC/ET/XIX/480
      Histoire des sciences et des techniques, XVIe-XIXe siècles (337 actes), par Madeleine Jurgens, Xenia Pamfilova, Claire Béchu, Marc Durand, v.1950 - 2005 (fichier papier entièrement dématérialisé; voir contexte dans le Plan d’orientation général - Notaires de Paris, guides thématiques du Minutier).
      Date de création de la notice: 2006
      acte de société
    - JOLTRAIN (Charles) Sculpteur § Titre nouvel, 16 novembre 1663; MC/ET/XIX/480
      titre nouvel; Joltrain, Charles
    - SCULPTEUR JOLTRIN (Charles) § Titre nouvel, 16 novembre 1663; MC/ET/XIX/480
      titre nouvel; Joltrin, Charles
    - SAINT-ANTOINE-DES-CHAMPS (abb.) § Bail durant 9 ans de terres diverses appartenant à l'abb. SAINT-ANTOINE-DES-CHAMPS, 22 novembre 1663; MC/ET/XIX/480
    - SAINT-ANTOINE-DES-CHAMPS (abb) § Bail durant 9 ans par les religieuses de abb. SAINT-ANTOINE-DES-CHAMPS de la terre et seigneurie SAINT ANTOINE près Persan, 29 novembre 1663; MC/ET/XIX/480
      bail; Saint-Antoine-des-Champs, abb
  - Minutes. 1664, janvier - juin, janvier - juin 1664; MC/ET/XIX/481
    - LE TELLIER (Charles-Maurice) Abbé et comte des abbayes N.D. de DAOULAS, PLOUGASTEL, N.D. de BRETEUIL et Saint-Bénigne de DIJON. § Présentation d'aveux entre Charles-Maurice LE TELLIER et Henry de FOURCY; Réception d'aveux entre les mêmes., 15 janvier 1644 - 17 mai 1664; MC/ET/XIX/481
      Le Tellier, Charles-Maurice
    - RUZÉ (Antoine de) § Consentement par Marie de FOURCY, veuve de Antoine de RUZÉ, 9 janvier 1664; MC/ET/XIX/481
      Ruzé, Antoine de
    - DU CAMBOUST de COISLIN (Pierre de) Abbé de l'abbaye Saint-Victor § Quittance de rachat par les religieuses clarisses de la rue des Francs-Bourgeois, à Pierre de DU CAMBOUST de COISLIN, 11 janvier 1664; MC/ET/XIX/481
      quittance; Du Camboust de Coislin, Pierre de
    - FOURCY (Henry de) chevalier seigneur de CHESSY § Présentation d'aveux de Henry de FOURCY à Charles Maurice LE TELLIER, abbé et comte de LAGNY; Transport de rente de Henry de FOURCY à Charles d'AILLY duc de CHAULNES; Réception d'aveux. 15 janvier, 8 avril, 17 mai, et 10 juin., 15 janvier 1664 - 10 juin 1664; MC/ET/XIX/481
      transport de droits; Fourcy, Henry de
    - LE TELLIER (Charles-Maurice) Abbé et comte de LAGNY § Présentation d'aveux de Henry de FOURCY, chevalier seigneur de CHESSY à Charles-Maurice LE TELLIER; Réception d'aveux entre les mêmes, 15 janvier 1664 - 10 juin 1664; MC/ET/XIX/481
    - CONSEILLER du roi; CHAPELLAIN § quittance, 24 janvier 1664; MC/ET/XIX/481
      quittance
    - CHAPELLAIN conseiller du Roy ? § Quittance reconnue de Le moulnier et envoyée par CHAPELLAIN, conseiller du Roy., 24 janvier 1664; MC/ET/XIX/481
    - COMBAULT de SAINT-ANDRÉ (André de) § André de COMBAULT de SAINT-ANDRÉ et Catherine de FOURCY., 5 février 1664 - 4 mars 1664; MC/ET/XIX/481
      Combault de Saint-André, André de
    - DU CAMBOUST de COISLIN (Pierre) Premier aumônier de S.M. abbé de l'abbaye Saint-Victor. § Rachat par Pierre DU CAMBOUST de COISLIN aux religieuses de Sainte-Claire de la Nativité de Jésus, 6 février 1664; MC/ET/XIX/481
      Du Camboust de Coislin, Pierre
    - SAINT-VICTOR (Abbaye) § Rachat par Pierre DU CAMBOUST de COISLIN, premier aumônier de S.M., abbé de l'Abbaye SAINT-VICTOR, et les religieuses de Sainte-Claire de la Nativité de Jésus., 6 février 1664; MC/ET/XIX/481
      Saint-Victor, Abbaye
    - SAINTE-CLAIRE de la Nativité de Jésus (Religieuses) § Rachat par Pierre DU CAMBOUST de COISLIN abbé de Saint-Victor aux Religieuses SAINTE-CLAIRE de la Nativité de Jésus, 6 février 1664; MC/ET/XIX/481
    - SAINT-ANTOINE-DES-CHAMPS § Bail durant 9 ans pour les religieuses de SAINT-ANTOINE-DES-CHAMPS de 70 arpents de terre leur appartenant, 5 mars 1664; MC/ET/XIX/481
    - VITRY (Claude de) et Nicole BARBE, sa femme § Deux actes entre Claude de VITRY, François de VITRY et Nicolas RICHARD., 16 mars 1664; MC/ET/XIX/481
      Vitry, Claude de
    - VITRY (François de) § Deux actes entre Claude de VITRY et Nicole BARBE, sa femme, François de VITRY et Nicolas RICHARD., 16 mars 1664; MC/ET/XIX/481
      Vitry, François de
    - HARGUEILLE (Françoise de) Veuve de Roger de LISTOLPHY MARONY; Plusieurs actes., 21 mars 1664; MC/ET/XIX/481
      Hargueille, Françoise de
    - GOMBAULT (Catherine) Veuve de Nicolas LAZURE, fourrier de la Cie des chevaux légers du Roi. § Transport de rente par Catherine GOMBAULT à Louis LAZURE, son fils, chef du Gobelet du Roi., 24 mars 1664; MC/ET/XIX/481
      transport de droits; Gombault, Catherine
    - GOBELET du ROI (Chef du) LAZURE (Louis) fils de défunt Nicolas LAZURE, fourrier de la compagnie des chevaux légers du Roi § Transport de rente à Louis LAZURE par Catherine GOMBAULT, sa mère., 24 mars 1664; MC/ET/XIX/481
      transport de droits; Lazure, Louis
    - Vente par Marin Le Roy et Barbe Fauveau, son épouse, à Robert Flechemer, pâtissier, et à Madeleine Helard, sa femme, demeurant rue Saint-Antoine, d'une maison sise rue Saint-Paul, à l'enseigne du Cheval-Noir, moyennant 15 000 livres., 27 mars 1664; MC/ET/XIX/481
      Documents du Minutier central concernant l'histoire littéraire (1650-1700) [2295 actes], par Madeleine Jurgens et Marie-Antoinette Fleury, Paris, Presses universitaires de France, 1960, p. 256 (instrument de recherche imprimé dématérialisé dont la version intégrale est accessible en ligne par la rubrique 'Autres instruments de recherche', voir contexte dans le Plan d’orientation général - Notaires de Paris, guides thématiques du Minutier).
      acte de vente; Saint-Antoine (rue); Saint-Paul (rue); Cheval Noir (enseigne du); Gomberville, Marin Le Roy de (1600-1674); Fauveau, Barbe; Flechemer, Robert; Helard, Madeleine; pâtissier
    - BERTHAULT de QUARCAULT (Samuel) § Quittance de Samuel BERTHAULT de QUARCAULT à Vital MONTAIGNE., 30 mars 1664; MC/ET/XIX/481
      quittance; Berthault de Quarcault, Samuel
    - AILLY (Charles d') duc de CHAULMES Pair de France, gouverneur des ville et citadelle d'Orléans, et Elisabeth LE FERON, son épouse § Un acte par Charles d'AILLY avec Henry de FOURCY., 8 avril 1664; MC/ET/XIX/481
      Chaulnes, Charles d'Ailly (1625-1698, duc de); gouverneur
    - SÈVE (Guillaume de) seigneur de CHASTILLON Conseiller du Roi., 21 avril 1664; MC/ET/XIX/481
      Sève, Guillaume de
    - FRANCE (Louis de) Ecuyer du Prince de JOINVILLE., 22 avril 1664; MC/ET/XIX/481
      France, Louis de
    - HOQUINCOURT (Chevalier de) Ordre de Saint-Jean-de Jérusalem. § Quittance: Armement d'un navire sous la bannière de Malte, 12 mai 1664; MC/ET/XIX/481
      quittance; Hoquincourt, Chevalier de
    - L'HOSPITAL (Alexandre de) chevalier Marquis. § Vente, 11 juin 1664; MC/ET/XIX/481
      acte de vente; L'Hospital, Alexandre de
  - Minutes. 1664, juillet - décembre, juillet - décembre 1664; MC/ET/XIX/482
    - SAINT-ANTOINE-DES-CHAMPS § Oblig. par les religieuses de SAINT-ANTOINE-DES-CHAMPS d'une somme de 6000 £. qu'elles avaient empruntées pour la construction qu'elles font faire en une place leur appt, 28 août 1664; MC/ET/XIX/482
      obligation
    - FRANCE (Antoine de) maréchal du camp. § Mariage de Antoine de FRANCE avec Elisabeth PHELIPPEAUX signatures de COLBERT Anne Marie Louise d'Orléans etc..., 5 octobre 1664; MC/ET/XIX/482
      contrat de mariage; France, Antoine de
    - DEBRAYE (Claude) fille de Jean DEBRAYE conseiller et médecin ordinaire du Roi et de Jeanne BERNARD, demeurant à Montlhéry § Mariage d'Hippolyte DUVAL, docteur en médecine, de la Faculté de Paris, et de Claude DEBRAYE, 30 novembre 1664; MC/ET/XIX/482
      contrat de mariage; Debraye, Claude
    - MÉDECIN ordinaire du Roi (Docteur en Médecine et) DUVAL (Jean) et Geneviève THEVENOT, sa femme. § Mariage de Hippolyte DUVAL, fils de défunt Jean DUVAL, aussi Médecin à Paris, 30 novembre 1664; MC/ET/XIX/482
      contrat de mariage; Duval, Jean